---
title: "REPORTE DE RESULTADOS DEL EXAMEN SABER 11° - 2024-3"
output:
  html_document:
    df_print: paged
  pdf_document:
    latex_engine: xelatex
  word_document: default
---

```{r setup, include=FALSE}
knitr::opts_chunk$set(echo = FALSE, message = FALSE, warning = FALSE)
library(flextable)
library(officer)
library(dplyr)

# Configurar flextable para que funcione en todos los formatos
set_flextable_defaults(
  font.size = 9,
  padding = 3
)

# Colores según rangos de respuestas incorrectas
COLOR_VERDE <- "#28a745"
COLOR_AMARILLO <- "#ffc107"
COLOR_NARANJA <- "#fd7e14"
COLOR_ROJO <- "#dc3545"

# Función para obtener color según porcentaje
get_color <- function(pct) {
  if (is.na(pct)) return("white")
  if (pct < 20) return(COLOR_VERDE)
  if (pct < 40) return(COLOR_AMARILLO)
  if (pct <= 70) return(COLOR_NARANJA)
  return(COLOR_ROJO)
}

# Función para crear tabla de respuestas incorrectas con colores
crear_tabla_incorrectas <- function(datos) {
  # Extraer valores numéricos para colorear
  get_pct <- function(x) as.numeric(gsub("[^0-9]", "", x))

  ft <- flextable(datos) %>%
    set_header_labels(
      Aprendizaje = "Aprendizaje",
      EE = "EE",
      Colombia = "Colombia",
      ETC = "ETC"
    ) %>%
    width(j = 1, width = 4) %>%
    width(j = 2:4, width = 0.8) %>%
    align(j = 2:4, align = "center", part = "all") %>%
    align(j = 1, align = "left", part = "all") %>%
    bold(part = "header") %>%
    fontsize(size = 9, part = "all")

  # Aplicar colores celda por celda
  for (i in seq_len(nrow(datos))) {
    for (col in c("EE", "Colombia", "ETC")) {
      pct <- get_pct(datos[[col]][i])
      bg_color <- get_color(pct)
      text_color <- if (bg_color == COLOR_AMARILLO) "black" else "white"

      ft <- ft %>%
        bg(i = i, j = col, bg = bg_color, part = "body") %>%
        color(i = i, j = col, color = text_color, part = "body") %>%
        bold(i = i, j = col, part = "body")
    }
  }

  ft %>%
    border_outer(border = fp_border(color = "gray", width = 1)) %>%
    border_inner_h(border = fp_border(color = "gray", width = 0.5)) %>%
    border_inner_v(border = fp_border(color = "gray", width = 0.5))
}
```

# REPORTE DE RESULTADOS DEL EXAMEN SABER 11° POR APLICACIÓN 2024-3

**ESTABLECIMIENTOS EDUCATIVOS**

---

Este reporte incluye comparaciones a través de las cuales podrá saber cómo son los resultados del establecimiento educativo en una aplicación particular del examen con respecto a los resultados de las sedes* seleccionadas por el usuario y los siguientes niveles de agregación:

*   Colombia.
*   Entidad Territorial Certificada (ETC) a la que pertenece el establecimiento.
*   Establecimientos privados y oficiales (rurales y urbanos) de la ETC correspondiente.
*   Establecimientos educativos de los grupos de comparación (GC)** uno, dos, tres y cuatro de la ETC correspondiente.

\*Se mostrarán resultados por sedes cuando éstas existan y hayan sido seleccionadas previamente. Siempre que haya más de una jornada al interior de una misma sede o establecimiento se mostrarán resultados para cada una de ellas.

\*\*Los grupos de comparación son agregaciones de establecimientos educativos que comparten características socioeconómicas entre sí. No son equivalentes a los niveles socioeconómicos definidos para la prueba Saber 3°, 5° y 9° ni al estrato socioeconómico del establecimiento educativo.

### ▶ Información del establecimiento educativo

| Concepto | Detalle |
| :--- | :--- |
| **Establecimiento educativo** | INSTITUCION EDUCATIVA PEDACITO DE CIELO ALVARO URIBE VELEZ |
| **Código DANE** | 163401000298 |
| **Dirección** | KR 11 CL 5 |
| **Municipio - Departamento** | LA TEBAIDA - QUINDIO |
| **Entidad territorial certificada (ETC)** | QUINDIO |
| **Sector** | Oficial |
| **Zona** | Urbano |
| **Grupo de comparación (GC)** | 2 |

### ▶ Fechas que debe tener en cuenta:

| Evento | Fecha |
| :--- | :--- |
| Fecha de presentación del examen | Agosto 18 de 2024 |
| Fecha de corte del SIMAT | Marzo de 2024 |
| Fecha de actualización de datos | Febrero 28 de 2025 |

---

### ▶ Convenciones utilizadas:

| Código Dane | Nivel de agregación | Convención |
| :--- | :--- | :--- |
| 163401000298 | INSTITUCION EDUCATIVA PEDACITO DE CIELO ALVARO URIBE VELEZ | Establecimiento educativo (EE) |
| 163401000298 | PEDACITO DE CIELO - SEDE PRINCIPAL - TARDE | Sede 0 / Jornada 0 / Modelo Flexible |
| 163401000298 | PEDACITO DE CIELO - SEDE PRINCIPAL - UNICA | Sede 0 / Jornada 1 / Aula Regular |

---

# 1. FICHA TÉCNICA

**Tabla 1.1 Número de estudiantes matriculados, inscritos, presentes y con resultados publicados**

| Nivel de agregación | Matriculados | Inscritos | Presentes | Con resultados |
| :--- | :---: | :---: | :---: | :---: |
| Establecimiento educativo (EE) | 120 | 120 | 116 | 116 |
| Sede 0 / Jornada 0 / Modelo Flexible | 70 | 70 | 66 | 66 |
| Sede 0 / Jornada 1 / Aula Regular | 50 | 50 | 50 | 50 |
| Colombia | 528835 | 501558 | 494458 | 494458 |
| ETC | 2287 | 2267 | 2225 | 2225 |

---

# 2. RESULTADOS GENERALES

**Tabla 2.1 Promedio del puntaje global y desviación estándar**

| Nivel de agregación | Promedio | Desviación |
| :--- | :---: | :---: |
| Establecimiento educativo (EE) | 219 | 42 |
| Sede 0 / Jornada 0 / Modelo Flexible | 203 ▲ | 36 • |
| Sede 0 / Jornada 1 / Aula Regular | 240 ▼ | 41 • |
| Colombia | 260 ▼ | 52 ▼ |
| ETC | 263 ▼ | 49 ▼ |

---

# 3. LECTURA CRÍTICA

**Figura 3.4 Porcentaje de respuestas incorrectas por aprendizaje**

```{r tabla_lectura_critica}
datos_lc <- data.frame(
  Aprendizaje = c(
    "Reflexiona a partir de un texto y evalúa su contenido.",
    "Comprende cómo se articulan las partes de un texto para darle un sentido global.",
    "Identifica y entiende los contenidos locales que conforman un texto."
  ),
  EE = c("56%", "55%", "44%"),
  Colombia = c("45%", "44%", "35%"),
  ETC = c("45%", "44%", "34%"),
  stringsAsFactors = FALSE
)
crear_tabla_incorrectas(datos_lc)
```

**Leyenda de colores:**

- **Verde** (< 20%): Excelente desempeño
- **Amarillo** (20% - 40%): Buen desempeño
- **Naranja** (40% - 70%): Desempeño por mejorar
- **Rojo** (> 70%): Desempeño crítico

---

# 4. MATEMÁTICAS

**Figura 4.4 Porcentaje de respuestas incorrectas por aprendizaje**

```{r tabla_matematicas}
datos_mat <- data.frame(
  Aprendizaje = c(
    "Valida procedimientos y estrategias matemáticas utilizadas para dar solución a problemas.",
    "Frente a un problema que involucre información cuantitativa, plantea e implementa estrategias que lleven a soluciones adecuadas.",
    "Comprende y transforma la información cuantitativa y esquemática presentada en distintos formatos."
  ),
  EE = c("64%", "63%", "55%"),
  Colombia = c("55%", "51%", "41%"),
  ETC = c("52%", "49%", "39%"),
  stringsAsFactors = FALSE
)
crear_tabla_incorrectas(datos_mat)
```

---

# 5. SOCIALES Y CIUDADANAS

**Figura 5.4 Porcentaje de respuestas incorrectas por aprendizaje**

```{r tabla_sociales}
datos_soc <- data.frame(
  Aprendizaje = c(
    "Comprende que los problemas y sus soluciones involucran distintas dimensiones.",
    "Comprende modelos conceptuales, sus características y contextos de aplicación.",
    "Contextualiza y evalúa usos de fuentes y argumentos.",
    "Comprende dimensiones espaciales y temporales de eventos y prácticas sociales.",
    "Comprende perspectivas de distintos actores y grupos sociales.",
    "Evalúa usos sociales de las ciencias sociales."
  ),
  EE = c("54%", "59%", "61%", "63%", "68%", "66%"),
  Colombia = c("41%", "51%", "51%", "50%", "62%", "53%"),
  ETC = c("39%", "51%", "51%", "51%", "61%", "54%"),
  stringsAsFactors = FALSE
)
crear_tabla_incorrectas(datos_soc)
```

---

# 6. CIENCIAS NATURALES

**Figura 6.4 Porcentaje de respuestas incorrectas por aprendizaje**

```{r tabla_ciencias}
datos_cn <- data.frame(
  Aprendizaje = c(
    "Modelar fenómenos de la naturaleza (Procesos químicos)",
    "Derivar conclusiones (Procesos vivos)",
    "Explicar cómo ocurren fenómenos (Procesos químicos)",
    "Utilizar habilidades de pensamiento (Procesos físicos)",
    "Identificar características de fenómenos - CTS",
    "Utilizar habilidades de pensamiento (Procesos químicos)",
    "Explicar cómo ocurren fenómenos (Procesos físicos)",
    "Identificar características de fenómenos (Procesos físicos)",
    "Comprender investigación científica (Procesos vivos)",
    "Derivar conclusiones (Procesos físicos)",
    "Observar y relacionar patrones (Procesos vivos)",
    "Observar y relacionar patrones (Procesos físicos)"
  ),
  EE = c("54%", "61%", "62%", "64%", "56%", "59%", "60%", "66%", "64%", "70%", "69%", "76%"),
  Colombia = c("46%", "46%", "43%", "49%", "36%", "51%", "50%", "52%", "50%", "57%", "53%", "63%"),
  ETC = c("46%", "44%", "43%", "48%", "37%", "49%", "49%", "53%", "49%", "56%", "52%", "65%"),
  stringsAsFactors = FALSE
)
crear_tabla_incorrectas(datos_cn)
```

---

# 7. INGLÉS

**Tabla 7.1 Promedio y desviación estándar en Inglés**

| Nivel de agregación | Promedio | Desviación |
| :--- | :---: | :---: |
| Establecimiento educativo (EE) | 44 | 10 |
| Sede 0 / Jornada 0 / Modelo Flexible | 41 • | 9 • |
| Sede 0 / Jornada 1 / Aula Regular | 48 ▼ | 10 • |
| Colombia | 52 ▼ | 13 • |
| ETC | 53 ▼ | 12 • |

---

*Fin del reporte.*
