---
title: "REPORTE DE RESULTADOS DEL EXAMEN SABER 11° - 2024-3"
output:
  pdf_document:
    latex_engine: xelatex
    keep_tex: false
  html_document:
    df_print: paged
---

```{r setup, include=FALSE}
knitr::opts_chunk$set(echo = FALSE, message = FALSE, warning = FALSE)
library(kableExtra)

# Función para colorear celda según porcentaje de respuestas incorrectas
colorear_celda <- function(texto) {
  # Extraer el porcentaje numérico
  pct <- as.numeric(gsub("[^0-9]", "", texto))

  if (is.na(pct)) return(texto)

  # Determinar color según rangos
  if (pct < 20) {
    color <- "#28a745"  # Verde
  } else if (pct >= 20 & pct < 40) {
    color <- "#ffc107"  # Amarillo
  } else if (pct >= 40 & pct <= 70) {
    color <- "#fd7e14"  # Naranja
  } else {
    color <- "#dc3545"  # Rojo
  }

  cell_spec(paste0(pct, "%"), background = color, color = "white", bold = TRUE)
}

# Función para crear tabla de respuestas incorrectas
crear_tabla_incorrectas <- function(datos) {
  # datos es un data.frame con columnas: Aprendizaje, EE, Colombia, ETC
  for (col in c("EE", "Colombia", "ETC")) {
    datos[[col]] <- sapply(datos[[col]], colorear_celda)
  }

  kable(datos, escape = FALSE, format = "html", align = c("l", "c", "c", "c")) %>%
    kable_styling(bootstrap_options = c("striped", "hover", "condensed"),
                  full_width = TRUE,
                  font_size = 12) %>%
    column_spec(1, width = "60%") %>%
    column_spec(2:4, width = "13%")
}
```

# REPORTE DE RESULTADOS DEL EXAMEN SABER 11° POR APLICACIÓN 2024-3

**ESTABLECIMIENTOS EDUCATIVOS**

---

Este reporte incluye comparaciones a través de las cuales podrá saber cómo son los resultados del establecimiento educativo en una aplicación particular del examen con respecto a los resultados de las sedes* seleccionadas por el usuario y los siguientes niveles de agregación:

*   Colombia.
*   Entidad Territorial Certificada (ETC) a la que pertenece el establecimiento.
*   Establecimientos privados y oficiales (rurales y urbanos) de la ETC correspondiente.
*   Establecimientos educativos de los grupos de comparación (GC)** uno, dos, tres y cuatro de la ETC correspondiente.

\*Se mostrarán resultados por sedes cuando éstas existan y hayan sido seleccionadas previamente. Siempre que haya más de una jornada al interior de una misma sede o establecimiento se mostrarán resultados para cada una de ellas.

\*\*Los grupos de comparación son agregaciones de establecimientos educativos que comparten características socioeconómicas entre sí. No son equivalentes a los niveles socioeconómicos definidos para la prueba Saber 3°, 5° y 9° ni al estrato socioeconómico del establecimiento educativo.

En caso de que quiera conocer sobre la estructura de las pruebas que componen el Examen Saber 11°, lo invitamos a consultar la guía de orientación en `www.icfes.gov.co/web/guest/acerca-examen-saber-11` y seguir esta ruta: Información general - Contenido del examen - Estructura del examen.

### ▶ Información del establecimiento educativo

| Concepto | Detalle |
| :--- | :--- |
| **Establecimiento educativo** | INSTITUCION EDUCATIVA PEDACITO DE CIELO ALVARO URIBE VELEZ |
| **Código DANE** | 163401000298 |
| **Dirección** | KR 11 CL 5 |
| **Municipio - Departamento** | LA TEBAIDA - QUINDIO |
| **Entidad territorial certificada (ETC)** | QUINDIO |
| **Sector** | Oficial |
| **Zona** | Urbano |
| **Grupo de comparación (GC)** | 2 |

### ▶ Fechas que debe tener en cuenta:

| Evento | Fecha |
| :--- | :--- |
| Fecha de presentación del examen | Agosto 18 de 2024 |
| Fecha de corte del SIMAT | Marzo de 2024 |
| Fecha de actualización de datos | Febrero 28 de 2025 |

---

### ▶ Para simplificar y mejorar la presentación de la información contenida en este reporte se utilizarán las siguientes convenciones:

| Código Dane | Nivel de agregación | Convención |
| :--- | :--- | :--- |
| 163401000298 | INSTITUCION EDUCATIVA PEDACITO DE CIELO ALVARO URIBE VELEZ | Establecimiento educativo (EE) |
| 163401000298 | PEDACITO DE CIELO - SEDE PRINCIPAL - TARDE | Sede 0 / Jornada 0 / Modelo Flexible |
| 163401000298 | PEDACITO DE CIELO - SEDE PRINCIPAL - UNICA | Sede 0 / Jornada 1 / Aula Regular |

---

# 1. FICHA TÉCNICA

**Tabla 1.1 Número de estudiantes matriculados, inscritos, presentes y con resultados publicados**

| Nivel de agregación | Matriculados | Inscritos | Presentes | Con resultados publicados |
| :--- | :---: | :---: | :---: | :---: |
| Establecimiento educativo (EE) | 120 | 120 | 116 | 116 |
| Sede 0 / Jornada 0 / Modelo Flexible | 70 | 70 | 66 | 66 |
| Sede 0 / Jornada 1 / Aula Regular | 50 | 50 | 50 | 50 |
| Colombia | 528835 | 501558 | 494458 | 494458 |
| ETC | 2287 | 2267 | 2225 | 2225 |
| Oficiales urbanos ETC | 1872 | 1869 | 1832 | 1832 |
| Oficiales rurales ETC | 323 | 309 | 304 | 304 |
| Oficiales ETC | 2195 | 2178 | 2136 | 2136 |
| Privados ETC | 92 | 89 | 89 | 89 |
| GC 1 ETC | 2 | 2 | 2 | 2 |
| GC 2 ETC | 1259 | 1256 | 1222 | 1222 |
| GC 3 ETC | 971 | 955 | 947 | 947 |
| GC 4 ETC | 55 | 54 | 54 | 54 |

**¿Qué significan los datos registrados en la Tabla 1.1?**

*   **Matriculados:** Estudiantes registrados en el Sistema Integrado de Matrícula (SIMAT) de acuerdo a la fecha de corte definida en la parte de arriba de este reporte.
*   **Inscritos:** Estudiantes citados para la presentación del examen.
*   **Presentes:** Inscritos que asistieron a las dos sesiones del examen.
*   **Con resultados publicados:** Evaluados que a la fecha de corte tienen publicados sus resultados y que presentaron el Examen Saber 11° por primera vez.

---

# 2. RESULTADOS GENERALES

**Tabla 2.1 Promedio del puntaje global y desviación estándar**

| Nivel de agregación | Promedio | Desviación |
| :--- | :---: | :---: |
| Establecimiento educativo (EE) | 219 | 42 |
| Sede 0 / Jornada 0 / Modelo Flexible | 203 ▲ | 36 • |
| Sede 0 / Jornada 1 / Aula Regular | 240 ▼ | 41 • |
| Colombia | 260 ▼ | 52 ▼ |
| ETC | 263 ▼ | 49 ▼ |
| Oficiales urbanos ETC | 261 ▼ | 49 ▼ |
| Oficiales rurales ETC | 258 ▼ | 42 • |
| Oficiales ETC | N.D. | N.D. |
| Privados ETC | 315 ▼ | 45 • |
| GC 1 ETC | 202 ▲ | 29 ▲ |
| GC 2 ETC | 247 ▼ | 46 • |
| GC 3 ETC | 279 ▼ | 46 • |
| GC 4 ETC | 317 ▼ | 47 • |

*N.D.: no hay información disponible.*

**¿Qué significan los datos registrados en la Tabla 2.1?**

*   **Promedio del puntaje global:** Representa el desempeño medio de los estudiantes en el Examen Saber 11°. El promedio del puntaje global se reporta en una escala de 0 a 500 puntos, sin decimales.
*   **Desviación estándar:** Es una medida de dispersión de los datos.

**¿Cómo interpretar los símbolos presentados en la tabla 2.1?**

*   • Indica que los resultados obtenidos por el establecimiento educativo son similares a los obtenidos por la sede/jornada o el nivel de agregación en el que aparece el símbolo.
*   ▲ Indica que los resultados obtenidos por el establecimiento educativo son considerablemente mayores a los obtenidos por la sede/jornada o el nivel de agregación en el que aparece el símbolo.
*   ▼ Indica que los resultados obtenidos por el establecimiento educativo son considerablemente menores a los obtenidos por la sede/jornada o el nivel de agregación en el que aparece el símbolo.

---

### Lectura de resultados

**El promedio del puntaje global obtenido por el establecimiento educativo es considerablemente:**

*   Mayor al de la Sede 0 / Jornada 0 / Modelo Flexible.
*   Menor al de la Sede 0 / Jornada 1 / Aula Regular.
*   Menor al de los establecimientos educativos de Colombia.
*   Menor al de los establecimientos educativos de la ETC.
*   Menor al de los establecimientos educativos Oficiales urbanos ETC.
*   Menor al de los establecimientos educativos Oficiales rurales ETC.
*   Menor al de los establecimientos educativos Privados ETC.
*   Mayor al de los establecimientos educativos del grupo de comparación (GC 1 ETC).
*   Menor al de los establecimientos educativos del grupo de comparación (GC 2 ETC).
*   Menor al de los establecimientos educativos del grupo de comparación (GC 3 ETC).
*   Menor al de los establecimientos educativos del grupo de comparación (GC 4 ETC).

**La desviación estándar del promedio del puntaje global obtenida por el establecimiento educativo es considerablemente:**

*   Similar al de la Sede 0 / Jornada 0 / Modelo Flexible.
*   Similar al de la Sede 0 / Jornada 1 / Aula Regular.
*   Menor al de los establecimientos educativos de Colombia.
*   Menor al de los establecimientos educativos de la ETC.
*   Menor al de los establecimientos educativos Oficiales urbanos ETC.
*   Similar al de los establecimientos educativos Oficiales rurales ETC.
*   Similar al de los establecimientos educativos Privados ETC.
*   Mayor al de los establecimientos educativos del grupo de comparación (GC 1 ETC).
*   Similar al de los establecimientos educativos del grupo de comparación (GC 2 ETC).
*   Similar al de los establecimientos educativos del grupo de comparación (GC 3 ETC).
*   Similar al de los establecimientos educativos del grupo de comparación (GC 4 ETC).

---

# 3. LECTURA CRÍTICA

**Tabla 3.1 Promedio y su desviación estándar en Lectura Crítica**

| Nivel de agregación | Promedio | Desviación |
| :--- | :---: | :---: |
| Establecimiento educativo (EE) | 48 | 9 |
| Sede 0 / Jornada 0 / Modelo Flexible | 45 • | 9 • |
| Sede 0 / Jornada 1 / Aula Regular | 51 • | 9 • |
| Colombia | 54 • | 10 • |
| ETC | 55 • | 10 • |
| Oficiales urbanos ETC | 54 • | 10 • |
| Oficiales rurales ETC | 54 • | 9 • |
| Oficiales ETC | N.D. | N.D. |
| Privados ETC | 63 ▼ | 8 • |
| GC 1 ETC | 46 • | 8 • |
| GC 2 ETC | 52 • | 10 • |
| GC 3 ETC | 58 ▼ | 9 • |
| GC 4 ETC | 64 ▼ | 8 • |

---

**Tabla 3.2 Porcentaje de estudiantes por niveles de desempeño en Lectura Crítica**

| Nivel de agregación | 1 | 2 | 3 | 4 |
| :--- | :---: | :---: | :---: | :---: |
| Establecimiento educativo (EE) | 13% | 46% | 39% | 3% |
| Sede 0 / Jornada 0 / Modelo Flexible | 18% ▼ | 56% ▼ | 23% ▲ | 3% • |
| Sede 0 / Jornada 1 / Aula Regular | 6% ▲ | 32% ▲ | 60% ▼ | 2% ▲ |
| Colombia | 4% ▲ | 31% ▲ | 50% ▼ | 15% ▼ |
| ETC | 3% ▲ | 30% ▲ | 52% ▼ | 15% ▼ |
| Oficiales urbanos ETC | 4% ▲ | 31% ▲ | 52% ▼ | 14% ▼ |
| Oficiales rurales ETC | 3% ▲ | 31% ▲ | 55% ▼ | 11% ▼ |
| Oficiales ETC | N.D. | N.D. | N.D. | N.D. |
| Privados ETC | 0% ▲ | 8% ▲ | 49% ▼ | 43% ▼ |
| GC 1 ETC | 0% ▲ | 50% ▼ | 50% ▼ | 0% ▲ |
| GC 2 ETC | 5% ▲ | 38% ▲ | 48% ▼ | 9% ▼ |
| GC 3 ETC | 1% ▲ | 21% ▲ | 58% ▼ | 20% ▼ |
| GC 4 ETC | 0% ▲ | 8% ▲ | 44% ▼ | 48% ▼ |

---

**Figura 3.4 Porcentaje de promedio de respuestas incorrectas en cada aprendizaje evaluado en Lectura Crítica**

```{r tabla_lectura_critica}
datos_lc <- data.frame(
  Aprendizaje = c(
    "Reflexiona a partir de un texto y evalúa su contenido.",
    "Comprende cómo se articulan las partes de un texto para darle un sentido global.",
    "Identifica y entiende los contenidos locales que conforman un texto."
  ),
  EE = c("56%", "55%", "44%"),
  Colombia = c("45%", "44%", "35%"),
  ETC = c("45%", "44%", "34%")
)
crear_tabla_incorrectas(datos_lc)
```

**¿Para qué sirve la información presentada en la Figura 3.4?**
Los colores se asignan según los siguientes rangos de respuestas incorrectas:

*   < 20%: Verde
*   20% - 40%: Amarillo
*   40% - 70%: Naranja
*   > 70%: Rojo

Cuanto menor sea el porcentaje promedio de respuestas incorrectas, mejor será el desempeño.

---

# 4. MATEMÁTICAS

**Tabla 4.1 Promedio y su desviación estándar en Matemáticas**

| Nivel de agregación | Promedio | Desviación |
| :--- | :---: | :---: |
| Establecimiento educativo (EE) | 44 | 11 |
| Sede 0 / Jornada 0 / Modelo Flexible | 41 • | 11 • |
| Sede 0 / Jornada 1 / Aula Regular | 49 ▼ | 10 • |
| Colombia | 53 ▼ | 13 • |
| ETC | 54 ▼ | 12 • |
| Oficiales urbanos ETC | 54 ▼ | 12 • |
| Oficiales rurales ETC | 53 ▼ | 11 • |
| Oficiales ETC | N.D. | N.D. |
| Privados ETC | 65 ▼ | 10 • |
| GC 1 ETC | 35 ▲ | 4 ▲ |
| GC 2 ETC | 51 • | 11 • |
| GC 3 ETC | 58 ▼ | 12 • |
| GC 4 ETC | 65 ▼ | 11 • |

---

**Tabla 4.2 Porcentaje de estudiantes por niveles de desempeño en Matemáticas**

| Nivel de agregación | 1 | 2 | 3 | 4 |
| :--- | :---: | :---: | :---: | :---: |
| Establecimiento educativo (EE) | 23% | 50% | 27% | 0% |
| Sede 0 / Jornada 0 / Modelo Flexible | 30% ▼ | 53% ▼ | 17% ▲ | 0% • |
| Sede 0 / Jornada 1 / Aula Regular | 14% ▲ | 46% ▲ | 40% ▼ | 0% • |
| Colombia | 9% ▲ | 33% ▲ | 50% ▼ | 8% ▼ |
| ETC | 8% ▲ | 31% ▲ | 53% ▼ | 9% ▼ |
| Oficiales urbanos ETC | 8% ▲ | 32% ▲ | 52% ▼ | 8% ▼ |
| Oficiales rurales ETC | 5% ▲ | 33% ▲ | 56% ▼ | 5% ▼ |
| Privados ETC | 1% ▲ | 5% ▲ | 65% ▼ | 29% ▼ |
| GC 1 ETC | 50% ▼ | 50% • | 0% ▲ | 0% • |
| GC 2 ETC | 11% ▲ | 38% ▲ | 48% ▼ | 3% ▼ |
| GC 3 ETC | 3% ▲ | 22% ▲ | 59% ▼ | 15% ▼ |
| GC 4 ETC | 2% ▲ | 6% ▲ | 63% ▼ | 29% ▼ |

---

**Figura 4.4 Porcentaje de promedio de respuestas incorrectas en cada aprendizaje evaluado en Matemáticas**

```{r tabla_matematicas}
datos_mat <- data.frame(
  Aprendizaje = c(
    "Valida procedimientos y estrategias matemáticas utilizadas para dar solución a problemas.",
    "Frente a un problema que involucre información cuantitativa, plantea e implementa estrategias que lleven a soluciones adecuadas.",
    "Comprende y transforma la información cuantitativa y esquemática presentada en distintos formatos."
  ),
  EE = c("64%", "63%", "55%"),
  Colombia = c("55%", "51%", "41%"),
  ETC = c("52%", "49%", "39%")
)
crear_tabla_incorrectas(datos_mat)
```

---

# 5. SOCIALES Y CIUDADANAS

**Tabla 5.1 Promedio y su desviación estándar en Sociales Y Ciudadanas**

| Nivel de agregación | Promedio | Desviación |
| :--- | :---: | :---: |
| Establecimiento educativo (EE) | 41 | 10 |
| Sede 0 / Jornada 0 / Modelo Flexible | 38 • | 9 • |
| Sede 0 / Jornada 1 / Aula Regular | 44 • | 11 • |
| Colombia | 49 ▼ | 12 • |
| ETC | 50 ▼ | 12 • |
| Oficiales urbanos ETC | 49 ▼ | 12 • |
| Oficiales rurales ETC | 49 ▼ | 11 • |
| Privados ETC | 61 ▼ | 12 • |
| GC 1 ETC | 39 • | 13 • |
| GC 2 ETC | 47 • | 11 • |
| GC 3 ETC | 53 ▼ | 11 • |
| GC 4 ETC | 60 ▼ | 13 • |

---

**Tabla 5.2 Porcentaje de estudiantes por niveles de desempeño en Sociales Y Ciudadanas**

| Nivel de agregación | 1 | 2 | 3 | 4 |
| :--- | :---: | :---: | :---: | :---: |
| Establecimiento educativo (EE) | 58% | 32% | 10% | 0% |
| Sede 0 / Jornada 0 / Modelo Flexible | 67% ▼ | 26% ▲ | 8% ▲ | 0% • |
| Sede 0 / Jornada 1 / Aula Regular | 46% ▲ | 40% ▼ | 14% ▼ | 0% • |
| Colombia | 27% ▲ | 41% ▼ | 28% ▼ | 4% ▼ |
| ETC | 25% ▲ | 43% ▼ | 30% ▼ | 3% ▼ |
| Oficiales urbanos ETC | 25% ▲ | 43% ▼ | 29% ▼ | 3% ▼ |
| Oficiales rurales ETC | 25% ▲ | 48% ▼ | 26% ▼ | 1% ▼ |
| Privados ETC | 8% ▲ | 17% ▲ | 60% ▼ | 14% ▼ |
| GC 1 ETC | 50% ▲ | 50% ▼ | 0% ▲ | 0% • |
| GC 2 ETC | 32% ▲ | 44% ▼ | 22% ▼ | 2% ▼ |
| GC 3 ETC | 16% ▲ | 42% ▼ | 39% ▼ | 4% ▼ |
| GC 4 ETC | 10% ▲ | 19% ▲ | 56% ▼ | 15% ▼ |

---

**Figura 5.4 Porcentaje de promedio de respuestas incorrectas en cada aprendizaje evaluado en Sociales Y Ciudadanas**

```{r tabla_sociales}
datos_soc <- data.frame(
  Aprendizaje = c(
    "Comprende que los problemas y sus soluciones involucran distintas dimensiones y reconoce relaciones entre estas.",
    "Comprende modelos conceptuales, sus características y contextos de aplicación.",
    "Contextualiza y evalúa usos de fuentes y argumentos.",
    "Comprende dimensiones espaciales y temporales de eventos, problemáticas y prácticas sociales.",
    "Comprende perspectivas de distintos actores y grupos sociales.",
    "Evalúa usos sociales de las ciencias sociales."
  ),
  EE = c("54%", "59%", "61%", "63%", "68%", "66%"),
  Colombia = c("41%", "51%", "51%", "50%", "62%", "53%"),
  ETC = c("39%", "51%", "51%", "51%", "61%", "54%")
)
crear_tabla_incorrectas(datos_soc)
```

---

# 6. CIENCIAS NATURALES

**Tabla 6.1 Promedio y su desviación estándar en Ciencias Naturales**

| Nivel de agregación | Promedio | Desviación |
| :--- | :---: | :---: |
| Establecimiento educativo (EE) | 43 | 8 |
| Sede 0 / Jornada 0 / Modelo Flexible | 39 ▲ | 7 • |
| Sede 0 / Jornada 1 / Aula Regular | 47 ▼ | 8 • |
| Colombia | 51 ▼ | 11 • |
| ETC | 51 ▼ | 10 • |
| Oficiales urbanos ETC | 51 ▼ | 10 • |
| Oficiales rurales ETC | 51 ▼ | 9 • |
| Privados ETC | 61 ▼ | 11 • |
| GC 1 ETC | 42 • | 1 ▲ |
| GC 2 ETC | 48 • | 9 • |
| GC 3 ETC | 55 ▼ | 10 • |
| GC 4 ETC | 61 ▼ | 11 • |

---

**Tabla 6.2 Porcentaje de estudiantes por niveles de desempeño en Ciencias Naturales**

| Nivel de agregación | 1 | 2 | 3 | 4 |
| :--- | :---: | :---: | :---: | :---: |
| Establecimiento educativo (EE) | 45% | 47% | 8% | 0% |
| Sede 0 / Jornada 0 / Modelo Flexible | 59% ▼ | 39% ▲ | 2% ▲ | 0% • |
| Sede 0 / Jornada 1 / Aula Regular | 26% ▲ | 58% ▼ | 16% ▼ | 0% • |
| Colombia | 18% ▲ | 47% • | 31% ▼ | 4% ▼ |
| ETC | 16% ▲ | 50% ▼ | 31% ▼ | 3% ▼ |
| Oficiales urbanos ETC | 17% ▲ | 50% ▼ | 30% ▼ | 3% ▼ |
| Oficiales rurales ETC | 14% ▲ | 56% ▼ | 29% ▼ | 1% ▼ |
| Privados ETC | 5% ▲ | 19% ▲ | 67% ▼ | 9% ▼ |
| GC 1 ETC | 0% ▲ | 100% ▼ | 0% ▲ | 0% • |
| GC 2 ETC | 22% ▲ | 56% ▼ | 21% ▼ | 1% ▼ |
| GC 3 ETC | 8% ▲ | 44% ▲ | 43% ▼ | 5% ▼ |
| GC 4 ETC | 4% ▲ | 21% ▲ | 63% ▼ | 12% ▼ |

---

**Figura 6.4 Porcentaje de promedio de respuestas incorrectas en cada aprendizaje evaluado en Ciencias Naturales**

```{r tabla_ciencias}
datos_cn <- data.frame(
  Aprendizaje = c(
    "Modelar fenómenos de la naturaleza... (Procesos químicos)",
    "Derivar conclusiones... (Procesos vivos)",
    "Explicar cómo ocurren algunos fenómenos... (Procesos químicos)",
    "Utilizar habilidades de pensamiento... (Procesos físicos)",
    "Identificar características de fenómenos... - CTS",
    "Utilizar habilidades de pensamiento... (Procesos químicos)",
    "Explicar cómo ocurren algunos fenómenos... (Procesos físicos)",
    "Identificar características de fenómenos... (Procesos físicos)",
    "Comprender investigación científica... (Procesos vivos)",
    "Derivar conclusiones... (Procesos físicos)",
    "Observar y relacionar patrones... (Procesos vivos)",
    "Identificar características de fenómenos... (Procesos químicos)",
    "Utilizar habilidades de pensamiento... (Procesos vivos)",
    "Derivar conclusiones... (Procesos químicos)",
    "Modelar fenómenos de la naturaleza... (Procesos vivos)",
    "Explicar cómo ocurren algunos fenómenos... (Procesos vivos)",
    "Asociar fenómenos naturales... (Procesos vivos)",
    "Observar y relacionar patrones... (Procesos químicos)",
    "Asociar fenómenos naturales... (Procesos químicos)",
    "Modelar fenómenos de la naturaleza... (Procesos físicos)",
    "Asociar fenómenos naturales... (Procesos físicos)",
    "Analizar potencial de recursos naturales... - CTS",
    "Identificar características de fenómenos... (Procesos vivos)",
    "Comprender investigación científica... (Procesos físicos)",
    "Observar y relacionar patrones... (Procesos físicos)",
    "Comprender investigación científica... (Procesos químicos)"
  ),
  EE = c("54%", "61%", "62%", "64%", "56%", "59%", "60%", "66%", "64%", "70%",
         "69%", "60%", "59%", "64%", "59%", "68%", "62%", "52%", "65%", "62%",
         "61%", "61%", "64%", "70%", "76%", "66%"),
  Colombia = c("46%", "46%", "43%", "49%", "36%", "51%", "50%", "52%", "50%", "57%",
               "53%", "42%", "44%", "46%", "48%", "56%", "43%", "29%", "48%", "48%",
               "46%", "46%", "51%", "59%", "63%", "47%"),
  ETC = c("46%", "44%", "43%", "48%", "37%", "49%", "49%", "53%", "49%", "56%",
          "52%", "43%", "43%", "44%", "46%", "55%", "42%", "29%", "47%", "49%",
          "47%", "46%", "50%", "60%", "65%", "47%")
)
crear_tabla_incorrectas(datos_cn)
```

---

# 7. INGLÉS

**Tabla 7.1 Promedio y su desviación estándar en Inglés**

| Nivel de agregación | Promedio | Desviación |
| :--- | :---: | :---: |
| Establecimiento educativo (EE) | 44 | 10 |
| Sede 0 / Jornada 0 / Modelo Flexible | 41 • | 9 • |
| Sede 0 / Jornada 1 / Aula Regular | 48 ▼ | 10 • |
| Colombia | 52 ▼ | 13 • |
| ETC | 53 ▼ | 12 • |
| Oficiales urbanos ETC | 52 ▼ | 11 • |
| Oficiales rurales ETC | 51 • | 10 • |
| Privados ETC | 70 ▼ | 13 • |
| GC 1 ETC | 41 • | 1 ▲ |
| GC 2 ETC | 49 • | 10 • |
| GC 3 ETC | 56 ▼ | 11 • |
| GC 4 ETC | 73 ▼ | 12 • |

---

**Tabla 7.2 Porcentaje de estudiantes por niveles de desempeño en Inglés**

| Nivel de agregación | A- | A1 | A2 | B1 | B+ |
| :--- | :---: | :---: | :---: | :---: | :---: |
| Establecimiento educativo (EE) | 66% | 26% | 6% | 3% | 0% |
| Sede 0 / Jornada 0 / Modelo Flexible | 79% ▼ | 18% ▲ | 3% ▲ | 0% ▲ | 0% • |
| Sede 0 / Jornada 1 / Aula Regular | 48% ▲ | 36% ▼ | 10% ▼ | 6% ▼ | 0% • |
| Colombia | 39% ▲ | 30% ▼ | 17% ▼ | 10% ▼ | 3% ▼ |
| ETC | 34% ▲ | 35% ▼ | 20% ▼ | 9% ▼ | 3% ▼ |
| Oficiales urbanos ETC | 35% ▲ | 35% ▼ | 20% ▼ | 8% ▼ | 2% ▼ |
| Oficiales rurales ETC | 36% ▲ | 40% ▼ | 18% ▼ | 5% ▼ | 0% • |
| Privados ETC | 5% ▲ | 12% ▲ | 23% ▼ | 37% ▼ | 23% ▼ |
| GC 1 ETC | 100% ▼ | 0% ▲ | 0% ▲ | 0% ▲ | 0% • |
| GC 2 ETC | 44% ▲ | 37% ▼ | 13% ▼ | 4% ▼ | 1% ▼ |
| GC 3 ETC | 23% ▲ | 33% ▼ | 28% ▼ | 13% ▼ | 3% ▼ |
| GC 4 ETC | 2% ▲ | 8% ▲ | 25% ▼ | 35% ▼ | 31% ▼ |

---

*Fin del reporte.*
