---
title: "REPORTE DE RESULTADOS DEL EXAMEN SABER 11° - 2025-3"
output:
  pdf_document:
    latex_engine: xelatex
  html_document:
    df_print: paged
  word_document: default
---

```{r setup, include=FALSE}
knitr::opts_chunk$set(echo = FALSE, message = FALSE, warning = FALSE)
library(flextable)
library(officer)
library(dplyr)

# Configurar flextable para que funcione en todos los formatos
set_flextable_defaults(
  font.size = 9,
  padding = 3
)

# Colores según rangos de respuestas incorrectas
COLOR_VERDE <- "#28a745"
COLOR_AMARILLO <- "#ffc107"
COLOR_NARANJA <- "#fd7e14"
COLOR_ROJO <- "#dc3545"

# Función para obtener color según porcentaje
get_color <- function(pct) {
  if (is.na(pct)) return("white")
  if (pct < 20) return(COLOR_VERDE)
  if (pct < 40) return(COLOR_AMARILLO)
  if (pct <= 70) return(COLOR_NARANJA)
  return(COLOR_ROJO)
}

# Función para crear tabla de respuestas incorrectas con colores
crear_tabla_incorrectas <- function(datos) {
  # Extraer valores numéricos para colorear
  get_pct <- function(x) as.numeric(gsub("[^0-9]", "", x))

  ft <- flextable(datos) %>%
    set_header_labels(
      Aprendizaje = "Aprendizaje",
      EE = "EE",
      Colombia = "Colombia",
      ETC = "ETC"
    ) %>%
    width(j = 1, width = 4) %>%
    width(j = 2:4, width = 0.8) %>%
    align(j = 2:4, align = "center", part = "all") %>%
    align(j = 1, align = "left", part = "all") %>%
    bold(part = "header") %>%
    fontsize(size = 9, part = "all")

  # Aplicar colores celda por celda
  for (i in seq_len(nrow(datos))) {
    for (col in c("EE", "Colombia", "ETC")) {
      pct <- get_pct(datos[[col]][i])
      bg_color <- get_color(pct)
      text_color <- if (bg_color == COLOR_AMARILLO) "black" else "white"

      ft <- ft %>%
        bg(i = i, j = col, bg = bg_color, part = "body") %>%
        color(i = i, j = col, color = text_color, part = "body") %>%
        bold(i = i, j = col, part = "body")
    }
  }

  ft %>%
    border_outer(border = fp_border(color = "gray", width = 1)) %>%
    border_inner_h(border = fp_border(color = "gray", width = 0.5)) %>%
    border_inner_v(border = fp_border(color = "gray", width = 0.5))
}
```

# REPORTE DE RESULTADOS DEL EXAMEN SABER 11° POR APLICACIÓN 2025-3

**ESTABLECIMIENTOS EDUCATIVOS**

---

Este reporte incluye comparaciones a través de las cuales podrá saber cómo son los resultados del establecimiento educativo en una aplicación particular del examen con respecto a los resultados de las sedes* seleccionadas por el usuario y los siguientes niveles de agregación:

*   Colombia.
*   Entidad Territorial Certificada (ETC) a la que pertenece el establecimiento.
*   Establecimientos privados y oficiales (rurales y urbanos) de la ETC correspondiente.
*   Establecimientos educativos de los grupos de comparación (GC)** uno, dos, tres y cuatro de la ETC correspondiente.

\*Se mostrarán resultados por sedes cuando éstas existan y hayan sido seleccionadas previamente.

\*\*Los grupos de comparación son agregaciones de establecimientos educativos que comparten características socioeconómicas entre sí.

### ▶ Información del establecimiento educativo

| Concepto | Detalle |
| :--- | :--- |
| **Establecimiento educativo** | INSTITUCION EDUCATIVA PEDACITO DE CIELO ALVARO URIBE VELEZ |
| **Código DANE** | 163401000298 |
| **Dirección** | KR 11 CL 5 |
| **Municipio - Departamento** | LA TEBAIDA - QUINDIO |
| **Entidad territorial certificada (ETC)** | QUINDIO |
| **Sector** | Oficial |
| **Zona** | Urbano |
| **Grupo de comparación (GC)** | *(Sin información)* |

### ▶ Fechas que debe tener en cuenta:

| Evento | Fecha |
| :--- | :--- |
| Fecha de presentación del examen | Agosto 10 de 2025 |
| Fecha de corte del SIMAT | Marzo de 2025 |
| Fecha de actualización de datos | Octubre 31 de 2025 |

---

### ▶ Convenciones utilizadas:

| Código Dane | Nivel de agregación | Convención |
| :--- | :--- | :--- |
| 163401000298 | INSTITUCION EDUCATIVA PEDACITO DE CIELO ALVARO URIBE VELEZ | Establecimiento educativo (EE) |
| 163401000298 | PEDACITO DE CIELO - SEDE PRINCIPAL - TARDE | Sede 0 / Jornada 0 / Modelo Flexible |
| 163401000298 | PEDACITO DE CIELO - SEDE PRINCIPAL - UNICA | Sede 0 / Jornada 1 / Aula Regular |

---

# 1. FICHA TÉCNICA

**Tabla 1.1 Número de estudiantes matriculados, inscritos, presentes y con resultados publicados**

| Nivel de agregación | Matriculados | Inscritos | Presentes | Con resultados |
| :--- | :---: | :---: | :---: | :---: |
| Establecimiento educativo (EE) | 38 | 98 | 95 | 95 |
| Sede 0 / Jornada 0 / Modelo Flexible | 0 | 62 | 59 | 59 |
| Sede 0 / Jornada 1 / Aula Regular | 38 | 36 | 36 | 36 |
| Colombia | 517550 | 507286 | 499039 | 499039 |
| ETC | 2062 | 2124 | 2085 | 2085 |

---

# 2. RESULTADOS GENERALES

**Tabla 2.1 Promedio del puntaje global y desviación estándar**

| Nivel de agregación | Promedio | Desviación |
| :--- | :---: | :---: |
| Establecimiento educativo (EE) | 221 | 44 |
| Sede 0 / Jornada 0 / Modelo Flexible | 214 • | 43 • |
| Sede 0 / Jornada 1 / Aula Regular | 234 ▼ | 44 • |
| Colombia | 261 ▼ | 53 ▼ |
| ETC | 264 ▼ | 50 • |

---

# 3. LECTURA CRÍTICA

**Figura 3.4 Porcentaje de respuestas incorrectas por aprendizaje**

```{r tabla_lectura_critica}
datos_lc <- data.frame(
  Aprendizaje = c(
    "Identifica y entiende los contenidos locales que conforman un texto.",
    "Comprende cómo se articulan las partes de un texto para darle un sentido global.",
    "Reflexiona a partir de un texto y evalúa su contenido."
  ),
  EE = c("44%", "54%", "61%"),
  Colombia = c("33%", "44%", "51%"),
  ETC = c("31%", "43%", "50%"),
  stringsAsFactors = FALSE
)
crear_tabla_incorrectas(datos_lc)
```

**Leyenda de colores:**

- **Verde** (< 20%): Excelente desempeño
- **Amarillo** (20% - 40%): Buen desempeño
- **Naranja** (40% - 70%): Desempeño por mejorar
- **Rojo** (> 70%): Desempeño crítico

---

# 4. MATEMÁTICAS

**Figura 4.4 Porcentaje de respuestas incorrectas por aprendizaje**

```{r tabla_matematicas}
datos_mat <- data.frame(
  Aprendizaje = c(
    "Valida procedimientos y estrategias matemáticas utilizadas para dar solución a problemas.",
    "Frente a un problema que involucre información cuantitativa, plantea e implementa estrategias que lleven a soluciones adecuadas.",
    "Comprende y transforma la información cuantitativa y esquemática presentada en distintos formatos."
  ),
  EE = c("66%", "59%", "49%"),
  Colombia = c("57%", "47%", "36%"),
  ETC = c("57%", "46%", "33%"),
  stringsAsFactors = FALSE
)
crear_tabla_incorrectas(datos_mat)
```

---

# 5. SOCIALES Y CIUDADANAS

**Figura 5.4 Porcentaje de respuestas incorrectas por aprendizaje**

```{r tabla_sociales}
datos_soc <- data.frame(
  Aprendizaje = c(
    "Contextualiza y evalúa usos de fuentes y argumentos.",
    "Comprende dimensiones espaciales y temporales de eventos y prácticas sociales.",
    "Comprende que los problemas y sus soluciones involucran distintas dimensiones.",
    "Comprende perspectivas de distintos actores y grupos sociales.",
    "Evalúa usos sociales de las ciencias sociales.",
    "Comprende modelos conceptuales, sus características y contextos de aplicación."
  ),
  EE = c("63%", "61%", "71%", "62%", "69%", "53%"),
  Colombia = c("52%", "42%", "69%", "50%", "57%", "42%"),
  ETC = c("51%", "41%", "71%", "50%", "57%", "43%"),
  stringsAsFactors = FALSE
)
crear_tabla_incorrectas(datos_soc)
```

---

# 6. CIENCIAS NATURALES

**Figura 6.4 Porcentaje de respuestas incorrectas por aprendizaje**

```{r tabla_ciencias}
datos_cn <- data.frame(
  Aprendizaje = c(
    "Identificar características de fenómenos (Procesos químicos)",
    "Observar y relacionar patrones (Procesos físicos)",
    "Asociar fenómenos naturales (Procesos físicos)",
    "Derivar conclusiones (Procesos vivos)",
    "Identificar características de fenómenos (Procesos vivos)",
    "Derivar conclusiones (Procesos químicos)",
    "Asociar fenómenos naturales (Procesos químicos)",
    "Utilizar habilidades de pensamiento (Procesos físicos)",
    "Modelar fenómenos de la naturaleza (Procesos vivos)",
    "Modelar fenómenos de la naturaleza (Procesos físicos)",
    "Explicar cómo ocurren fenómenos (Procesos químicos)",
    "Utilizar habilidades de pensamiento (Procesos químicos)"
  ),
  EE = c("61%", "44%", "70%", "63%", "64%", "51%", "73%", "59%", "70%", "71%", "71%", "76%"),
  Colombia = c("50%", "30%", "58%", "48%", "57%", "42%", "58%", "38%", "52%", "56%", "54%", "57%"),
  ETC = c("49%", "28%", "59%", "47%", "57%", "40%", "59%", "37%", "52%", "56%", "55%", "57%"),
  stringsAsFactors = FALSE
)
crear_tabla_incorrectas(datos_cn)
```

---

# 7. INGLÉS

**Tabla 7.1 Promedio y desviación estándar en Inglés**

| Nivel de agregación | Promedio | Desviación |
| :--- | :---: | :---: |
| Establecimiento educativo (EE) | 45 | 10 |
| Sede 0 / Jornada 0 / Modelo Flexible | 44 • | 10 • |
| Sede 0 / Jornada 1 / Aula Regular | 46 • | 9 • |
| Colombia | 53 ▼ | 13 • |
| ETC | 53 ▼ | 12 • |

---

*Fin del reporte.*
