---
title: "Análisis Comparativo entre Modelos Educativos - 2024 vs 2025"
output:
  pdf_document:
    latex_engine: xelatex
  html_document:
    df_print: paged
  word_document: default
---

```{r setup, include=FALSE}
knitr::opts_chunk$set(echo = FALSE, message = FALSE, warning = FALSE)
library(flextable)
library(officer)
library(dplyr)

set_flextable_defaults(
  font.size = 9,
  padding = 3
)

# Colores para indicadores de tendencia
COLOR_POSITIVO <- "#28a745"
COLOR_NEGATIVO <- "#dc3545"
COLOR_NEUTRO <- "#6c757d"
COLOR_ALERTA <- "#ffc107"

# Función para crear tabla de evolución con colores
crear_tabla_evolucion <- function(datos) {
  ft <- flextable(datos) %>%
    set_header_labels(
      Indicador = "Indicador",
      `2024` = "2024",
      `2025` = "2025",
      Variacion = "Variación",
      Interpretacion = "Interpretación Pedagógica"
    ) %>%
    width(j = 1, width = 1.5) %>%
    width(j = 2:3, width = 0.6) %>%
    width(j = 4, width = 0.8) %>%
    width(j = 5, width = 3) %>%
    align(j = 2:4, align = "center", part = "all") %>%
    align(j = c(1, 5), align = "left", part = "all") %>%
    bold(part = "header") %>%
    fontsize(size = 9, part = "all") %>%
    border_outer(border = fp_border(color = "gray", width = 1)) %>%
    border_inner_h(border = fp_border(color = "gray", width = 0.5)) %>%
    border_inner_v(border = fp_border(color = "gray", width = 0.5))

  ft
}

# Función para crear tabla de brechas
crear_tabla_brechas <- function(datos) {
  ft <- flextable(datos) %>%
    width(j = 1, width = 1.5) %>%
    width(j = 2:3, width = 1.2) %>%
    width(j = 4, width = 2.5) %>%
    align(j = 2:3, align = "center", part = "all") %>%
    align(j = c(1, 4), align = "left", part = "all") %>%
    bold(part = "header") %>%
    fontsize(size = 9, part = "all") %>%
    border_outer(border = fp_border(color = "gray", width = 1)) %>%
    border_inner_h(border = fp_border(color = "gray", width = 0.5)) %>%
    border_inner_v(border = fp_border(color = "gray", width = 0.5))

  ft
}
```

# Análisis Comparativo entre Modelos Educativos (2024-2025)

Siguiendo la estructura del reporte y enfocándonos en la **evolución interna de cada modelo educativo**, aquí presento el análisis comparativo entre la **Jornada 0 (Sede Principal - Tarde / Modelo Flexible)** y la **Jornada 1 (Sede Principal - Única / Aula Regular)**.

Este desglose es crucial porque el comportamiento de ambas jornadas fue **opuesto** entre 2024 y 2025.

---

## 1. Evolución Jornada 0 (Modelo Flexible / Tarde)

**Tendencia: MEJORA SIGNIFICATIVA**

Esta jornada, que atiende históricamente a población con mayores retos académicos o extraedad, tuvo un desempeño destacable en 2025, aumentando su puntaje en todas las áreas y reduciendo su dispersión (desviación).

```{r tabla_jornada0}
datos_j0 <- data.frame(
  Indicador = c(
    "Puntaje Global",
    "Desviación Estándar",
    "Lectura Crítica",
    "Matemáticas",
    "Sociales y C.",
    "Ciencias Naturales",
    "Inglés"
  ),
  `2024` = c(203, 36, 45, 41, 38, 39, 41),
  `2025` = c(214, 43, 47, 42, 39, 42, 44),
  Variacion = c("+11 pts", "+7", "+2", "+1", "+1", "+3", "+3"),
  Interpretacion = c(
    "Excelente avance. Supera el margen de error estadístico.",
    "Aumentó el promedio, pero el grupo se volvió más heterogéneo.",
    "Mejora.",
    "Leve mejora.",
    "Leve mejora.",
    "Avance importante en competencias científicas.",
    "Avance importante."
  ),
  check.names = FALSE,
  stringsAsFactors = FALSE
)
crear_tabla_evolucion(datos_j0)
```

---

## 2. Evolución Jornada 1 (Aula Regular / Única)

**Tendencia: RETROCESO / ESTANCAMIENTO**

A diferencia de la jornada flexible, la jornada regular (que suele tener los puntajes más altos) mostró una disminución en su desempeño global y retrocedió en áreas críticas como Matemáticas, Ciencias e Inglés.

```{r tabla_jornada1}
datos_j1 <- data.frame(
  Indicador = c(
    "Puntaje Global",
    "Desviación Estándar",
    "Lectura Crítica",
    "Matemáticas",
    "Sociales y C.",
    "Ciencias Naturales",
    "Inglés"
  ),
  `2024` = c(240, 41, 51, 49, 44, 47, 48),
  `2025` = c(234, 44, 51, 47, 44, 44, 46),
  Variacion = c("-6 pts", "+3", "0", "-2", "0", "-3", "-2"),
  Interpretacion = c(
    "Alerta. Se pierde terreno ganado previamente.",
    "Mayor desigualdad interna entre estudiantes.",
    "Estancamiento.",
    "Retroceso en razonamiento cuantitativo.",
    "Estancamiento.",
    "Retroceso significativo.",
    "Retroceso."
  ),
  check.names = FALSE,
  stringsAsFactors = FALSE
)
crear_tabla_evolucion(datos_j1)
```

---

## 3. Análisis de Brechas Internas (Equidad Institucional)

¿Qué tanto se alejan los resultados de la Jornada Regular respecto a la Flexible?
El objetivo del ICFES es que la educación sea de calidad independientemente de la jornada.

*Nota: Una "Diferencia" positiva significa que la Jornada 1 supera a la 0. Si el número baja en 2025, significa que la brecha se cerró.*

```{r tabla_brechas}
datos_brechas <- data.frame(
  Area = c("GLOBAL", "Lectura Crítica", "Matemáticas", "Sociales", "Naturales", "Inglés"),
  `Diferencia J1 vs J0 (2024)` = c("+37 pts", "+6 pts", "+8 pts", "+6 pts", "+8 pts", "+7 pts"),
  `Diferencia J1 vs J0 (2025)` = c("+20 pts", "+4 pts", "+5 pts", "+5 pts", "+2 pts", "+2 pts"),
  `Comportamiento de la Brecha` = c(
    "Se cerró drásticamente (17 pts).",
    "Se redujo la brecha.",
    "Se redujo la brecha.",
    "Se redujo la brecha.",
    "Cierre casi total de la brecha.",
    "Cierre casi total de la brecha."
  ),
  check.names = FALSE,
  stringsAsFactors = FALSE
)
crear_tabla_brechas(datos_brechas)
```

---

## Conclusiones Estratégicas para Rectoría y Coordinación

1. **El "Efecto Convergencia":** La brecha de calidad entre las dos jornadas se está cerrando rápidamente, pasando de 37 puntos de diferencia en 2024 a solo 20 puntos en 2025.
   - *Lo Positivo:* La **Jornada 0 (Flexible)** está mejorando notablemente (+11 puntos globales). Las estrategias con esta población están funcionando.
   - *Lo Negativo:* Parte del cierre de la brecha se debe a que la **Jornada 1 (Regular)** empeoró (-6 puntos globales). Esto es un "cierre de brecha hacia abajo" por parte de la regular, lo cual no es ideal.

2. **Foco de Atención en Ciencias y Matemáticas (Jornada 1):** Es preocupante que la jornada regular haya bajado 3 puntos en Ciencias Naturales y 2 en Matemáticas. Esto sugiere revisar si hubo cambios en la planta docente, reducción de intensidad horaria o falta de prácticas de laboratorio/ejercitación en el último año.

3. **Inglés y Naturales en Jornada 0:** Es destacable que los estudiantes de la jornada flexible subieron 3 puntos en estas áreas, quedando a solo 2 puntos de distancia de sus compañeros del aula regular. Vale la pena revisar qué metodología usaron los docentes de la tarde para replicarla o adaptarla.

---

*Fin del análisis comparativo entre modelos.*
